臺灣臺南地方法院民事判決　九十四年度簡上字第二四號
　　上　訴　人　甲○○
　　訴訟代理人　丙○○
　　被 上 訴人　台南市政府
　　法定代理人　乙○○
　　訴訟代理人　蘇文奕律師
右當事人間請求給付租金事件，上訴人對於中華民國九十三年十二月二十二日本院臺
南簡易庭九十三年度南簡字第一一０六號第一審判決提起上訴，經本院於民國九十四
年三月一日言詞辯論終結，判決如左：
    主　　文
上訴駁回。
第二審訴訟費用由上訴人負擔。
    事　　實
甲、上訴人方面：
一、聲明：求為判決：
（一）原判決廢棄。
（二）駁回被上訴人在第一審之訴。
（三）第一、二審訴訟費用由被上訴人負擔。
二、陳述：除與原判決記載相同者，茲引用之外，補稱：
（一）按判決不適用法規或適用不當者，為違背法令，民事訴訟法第四百六十八條定
      有明文。稱租賃者，謂當事人約定一方以物租與他方使用、收益，他方支付租
      金之契約，民法第四百二十一條第一項定有明文。租賃既係特定當事人自行締
      結之債權契約，對於契約必要之點即租賃物與租金有具體而確定之意思表示一
      致，始能謂成立租賃契約（最高法院八十一年度台上字第六七六號、八十一年
      度台上字第八八四號判決參照）。又按代理人於代理權限內以本人名義所為之
      意思表示，直接對本人發生效力，民法第一百零三條定有明文。原判決以海安
      路臨時綜合商場之攤商（本件上訴人係其中之一）於向台南市政府陳情取得本
      件系爭土地興建商場過程中，臨時建照及臨時使用執照之取得，均是由訴外人
      黃石紅居間與台南市政府協調，故訴外人黃石紅可認定係全體攤商之代理人，
      其代理權之效力及於上訴人。既然黃石紅有代理權，其本身即可與台南市政府
      簽立租賃契約，台南市政府自無必要分別要求與五百五十七位商戶成立個別租
      約。再則，黃石紅所簽立之切結書，亦未言明其願繳交租金，是代理全體商戶
      ，僅是言明一個月內「督促」各攤位出具個別切結書。另關於租金之計算，台
      南市政府係以其所提供之系爭土地，每期應向攤商收取新台幣（下同）五百二
      十一萬七千四百一十九元之租金，再除以五百五十七位商戶，因此每位商戶每
      期應繳九千三百六十七元，然攤商使用之面積分為六坪及十坪兩種，如此使用
      面積大小不同，卻必須支付相同之租金，顯然上訴人與被上訴人之間，關於租
      金之數額，兩造間的意思表示根本未有合致。租金是租賃契約之必要之點未有
      合意，上訴人與被上訴人間的租賃契約難謂已成立。而原判決僅以被上訴人所
      提省政府於八十三年七月二十九日以八三府財五字第六三一五一一號函文訂定
      「台灣省省有基地租金率調整方案」為租金之依據，即謂兩造就租金已達成合
      意，實判決有違法。
（二）被上訴人將系爭土地交給上訴人使用，是為安置，該安置應屬無償。而因系爭
      土地係被上訴人代管，若要使用，必須給付教育部補償費，被上訴人為將該補
      償費轉嫁與上訴人，以脅迫將斷水、斷電之方式，脅迫上訴人簽立切結書，且
      該切結書上同時載有「租」、「借」兩種不同之法律關係，上訴人是看到「借
      用」法律關係才簽名。
三、證據：援用第一審所提證據。
乙、被上訴人方面：
一、聲明：求為判決：
（一）上訴駁回。
（二）第二審訴訟費用由上訴人負擔。
二、陳述：除與原判決記載相同者，茲引用之外，補稱：按使用租賃為諾成契約，一
    造約明以某物租與相對人使用，其相對人約明支付租金，即生效力，最高法院十
    九年上字第三四三號判例著有明文。而租賃關係之成立不以租金給付數額確定為
    必要，亦有最高法院八十六年台上字第一三二六號判決意旨可資參照。經查，上
    訴人曾於民國（下同）八十五年一月間出具切結書予被上訴人，承諾願意繳交所
    使用土地之租金，顯見兩造間確存有租賃關係無訛。依土地法第一百零五條準用
    第九十七條第一項之規定，可知法律已明文規定租金之上限，而台灣省政府既有
    訂定「台灣省省有基地租金率」，且出租系爭省有地給上訴人之被上訴人既兼地
    方行政機關之地位，於客觀上應可預期被上訴人將遵照上開法令規定辦理，故系
    爭租賃關係之租金數額客觀上亦屬可得確定，否則上訴人豈願切結承諾繳交租金
    呢？再者，兩造就租金之數額確有意思表示合致一節，參酌證人葉泉林於鈞院另
    案之證詞：「（租金之收取如何決議？如何計算？）依照省政府向我們收取系爭
    土地的租金而依攤商戶數向攤商平均收取」，「（你向黃石紅表示收取租金，他
    是否有同意？）就是他同意，所以才簽八十三年那張切結書的」等語，益足徵之
    。故兩造於租賃之意思表示合致時，不僅業已約明應給付租金，且租金之數額於
    客觀上亦屬可得確定，參諸前揭最高法院判例意旨，兩造間之租賃關係應認業已
    成立。
三、證據：援用第一審所提證據。
    理　　由
一、被上訴人起訴主張：
（一）上訴人於八十二年間為開闢台南市○○路地○街，拆除道路預定地上之攤販，
      經攤商陳情要求被上訴人提供土地供其等自費興建商場，當時被上訴人之法定
      代理人施治明遂批示提供由前台灣省政府教育廳託被上訴人代管之系爭台南市
      安平區○○段四六號「文中四五」用地，出租予攤商興建「海安路臨時綜合商
      場」，被上訴人從未表示係「無償」提供攤商使用，且第三人黃石紅於八十三
      年八月三日亦曾代表全體攤商出具切結書予被上訴人，承諾願繳交所使用上開
      土地之租金，租金數額係依照前臺灣省政府所規定租金計算方式核收，自八十
      七年七月以後係按當期土地申報地價總額（承租面積為三八六四七平方公尺，
      當期申報地價為每平方公尺新台幣（下同）九千元）及年租金率計算（即不分
      使用分區，一律按收租當期土地申報地價年息百分之五計算後以六折計收），
      並由各攤商依承租之攤位數（共規劃五百五十七個攤位）平均分攤，而租金繳
      納方式，則由被上訴人自八十四年間開始，依照省政府公布之基地租金率，開
      單通知上訴人繳交，並由攤商於每年一月、七月分二期持向被上訴人繳納，即
      一月係繳交前年度七月至十二月之租金，七月係繳交當年度一月至六月之租金
      ，故上開「海安路臨時綜合商場」每年應繳之租金數額為一千零四十三萬四千
      六百九十元（9000×38647×5%×60%＝00000000），由五百五十七個攤位平均
      分擔，每一攤位每年應繳之租金數額為一萬八千七百三十四元（00000000÷
      557≒18734），每期應繳租金數額為九千三百六十七元（18734÷2＝9367），
      租賃期間則係約定至海安路地下街商場皆興建完成或系爭土地欲興建學校之日
      止，上訴人身為「海安路臨時綜合商場」的攤商之一，向被上訴人承租上開土
      地使用商場內三三九之二０一、三三九之二０二號兩個攤位，並於八十五年一
      月間簽立切結書，承諾願繳交租金，惟自八十八年一月一日起至九十二年十二
      月三十一日止所應繳納之租金皆未繳納，共計欠繳租金一十八萬七千三百四十
      元，爰求為判決上訴人如數給付，並加給各按附表所示租金額各自附表所載利
      息起算日起至清償日止，按年息百分之五計算之法定遲延利息。
（二）又按使用租賃為諾成契約，一造約明以某物租與相對人使用，其相對人約明支
      付租金，即生效力，最高法院十九年上字第三四三號判例著有明文。而租賃關
      係之成立不以租金給付數額確定為必要，亦有最高法院八十六年台上字第一三
      二六號判決意旨可資參照。本件上訴人曾於八十五年一月二十二日出具切結書
      予被上訴人，承諾願意繳交所使用土地之租金，顯見兩造間確存有租賃關係無
      訛。依土地法第一百零五條準用第九十七條第一項之規定，可知法律已明文規
      定租金之上限，而台灣省政府既有訂定「台灣省省有基地租金率」，且出租系
      爭省有地給上訴人之被上訴人既兼地方行政機關之地位，於客觀上應可預期被
      上訴人將遵照上開法令規定辦理，故系爭租賃關係之租金數額客觀上亦屬可得
      確定，再參酌證人葉泉林於鈞院另案之證詞：「（租金之收取如何決議？如何
      計算？）依照省政府向我們收取系爭土地的租金而依攤商戶數向攤商平均收取
      」，「（你向黃石紅表示收取租金，他是否有同意？）就是他同意，所以才簽
      八十三年那張切結書的」等語，益足徵之。故兩造於租賃之意思表示合致時，
      不僅業已約明應給付租金，且租金之數額於客觀上亦屬可得確定，參諸前揭最
      高法院判例意旨，兩造間之租賃關係應認業已成立。
二、上訴人則提出下列抗辯，並求為判決駁回被上訴人之訴：
（一）上訴人係海安路道路拓寬作為地下街使用之拆遷戶，由被上訴人於八十二年間
      權宜安置於系爭土地，並由被安置戶自行籌資興建「海安路臨時綜合商場」共
      五百五十七個商戶，雙方言明俟地下街工程全部完成或建校時即拆除交還被上
      訴人，故在安置期間內，係由被上訴人無償提供系爭土地暫時供上訴人無償使
      用，因此雙方並無租金之約定，足見兩造就本件租賃必要之點，並未意思表示
      一致，自難認兩造間有租賃關係存在，從而，上訴人自無給付本件租金之義務
      。
（二）被上訴人當初係以將予斷水斷電為要脅，迫使攤商簽立該切結書，攤商並未詳
      閱該切結書，亦非以欲成立租賃關係之意思而簽立該切結書，尚難認兩造間業
      已成立租賃契約關係。
（三）訴外人黃石紅原先雖係該商場籌備委員會之主任委員，但於該商場興建完成後
      ，於八十三年六月十五、十六、十七日全部抽籤分發給五百五十七個攤商後，
      黃石紅就不再是該商場籌備委員會之主任委員，且黃石紅也因興建該商場帳目
      不清，被攤商所推舉之自治會代表提出詐欺告訴，所以黃石紅於八十三年八月
      三日所簽立之切結書僅係其個人之行為，為攤商所不知，其效力不能及於全體
      攤商，況該切結書亦僅有記載渠承諾於一個月內督促各攤商繳交切結書而已，
      倘有代表各攤商之權限，自毋庸再督促各攤商繳交切結書，由此益見黃石紅並
      無代表全體攤商之權限。
（四）台南市政府曾經自己編列預算用以繳交八五、八六、八七年度使用系爭土地之
      使用補償金，更可證明被上訴人本來亦係欲無償提供系爭土地予上訴人使用。
（五）各個攤商所使用之面積並不一致，但被上訴人所訂立之土地租金標準，卻是以
      土地總面積除以攤商總數，致使每個攤商每一期所繳交之租金數額一樣，顯有
      不公。
三、得心證理由：被上訴人主張其於八十二年間開闢海安路地下街，拆除道路預定地
    上之攤販，茲由訴外人黃石紅代表全體攤商（含上訴人）陳情，被上訴人接受陳
    情提供系爭土地，供上訴人及其他攤商自行籌資興建系爭商場使用，並規劃五百
    五十七個攤位，上訴人分配使用系爭商場系爭三三九之二０一、三三九之二０二
    號攤位，而上訴人於八十五年一月二十二日曾簽立切結書，並經本院於同日認證
    在案，而上訴人自八十八年一月起至九十二年十二月止所應繳之租金均未繳納等
    情，業據其　於原審提出土地登記謄本、被上訴人八十二年七月十五日八二南市
    工土字第九三二五八號函各一份、切結書、認證書各二份為證（見促字卷、原審
    卷第十四、十五頁），復為上訴人所不爭執，堪信被上訴人此部分主張為真實。
    上訴人對於前揭切結書、認證書係其親自簽立乙節固不爭執，惟否認兩造有租賃
    關係在卷，並以前揭情詞置辯，從而，本院應審究者厥為兩造間有無租賃契約關
    係存在？經查：
（一）按當事人主張有利於己之事實者，就其事實有舉證之責任，但法律別有規定，
      或依其情形顯失公平者，不在此限，民事訴訟法第二百七十七條定有明文。又
      原告對於自己主張之事實已盡證明之責後，被告對其主張，如抗辯其不實並提
      出反對之主張者，則被告對其反對之主張，亦應負證明之責，此為舉證責任分
      擔之原則（最高法院十八年上字第二八五五號判例要旨參照）。
（二）本件上訴人抗辯稱：被上訴人於八十二年間拆除海安路攤販，上訴人及其他攤
      商組織自救會，由訴外人黃石紅代表全體攤商向被上訴人陳情，經被上訴人同
      意提供系爭土地由上訴人自費興建商場，然被上訴人係無償提供予上訴人及其
      他攤商使用者，其後訴外人黃石紅雖於八十三年八月三日出具切結書予被上訴
      人，同意繳交租金，然當時自救會已解散，黃石紅並無權代表全體攤商云云。
      惟查，上訴人原為臺南市○○路沙卡里巴舊址商家，因被上訴人自八十二年間
      起進行海安路拓寬及地下街工程，為安置沙卡里巴舊址遭拆除之商家，被上訴
      人方提供系爭土地由上訴人及其餘商家自費興建系爭商場乙情，兩造所述一致
      ，堪信為真實。然查被上訴人為答覆訴外人黃石紅代表含上訴人在內之全體攤
      商於八十二年七月二日出具之陳情書，曾於八十二年七月十五日以八二南市工
      土字第九三二五八號函覆，同意提供系爭土地予上訴人等攤商興建商場，但要
      求訴外人黃石紅必須出具切結書，切結「本基地所搭建之任何地上、下物於
      地下街工程全部完成後無條件拆除，並遷至地下街繼續營運及如有未盡事宜，
      願依照市府函文辦理。其搭建、容納商戶及其營運需受本府派員監督，如有
      查獲不法情事時，無任何條件下取消其繼續營業權。該所需一切費用由商戶
      全數支付」，有被上訴人提出之前揭函文一份在卷可稽（原審卷第十五頁），
      則上訴人抗辯被上訴人同意伊使用系爭土地之時，並未曾提及任何有關租金事
      宜，應屬事實。被上訴人雖以前揭八十二年七月十五日函文中，已有「如有未
      盡事宜，願依照市府函文辦理，絕無異議」、「所需一切費用由商戶全數支付
      」等語，主張上開函文不能據以認定被上訴人同意系爭土地由上訴人等無償使
      用，惟按契約之成立，須當事人互相表示意思一致，民法第一百五十三條第一
      項明文可參，被上訴人依上訴人及其餘商家之陳情，以前述函文對上訴人表示
      同意提供土地供渠等使用之時，既無任何有關使用土地代價之說明，應認兩造
      於八十二、三年間協商使用系爭土地興建商場之時，就使用該土地必須支付對
      價乙節，尚未達成合意。然上訴人既於八十五年一月二十二日簽署切結書，並
      於同日經本院公證處認證，查該切結書中載有「願繳交所使用土地租金」、「
      於海安路地下街完成或該地欲建校時願無條件自行拆除『本商場之所有地上物
      』並交回土地」等語，且註明攤位分區、編號，足認兩造間就標的物、應給付
      租金、使用期間等項目已有合意，則兩造間自此時起有系爭土地之租賃契約存
      在，乃可認定。
（三）雖上訴人辯稱該切結書乃於被上訴人以斷水斷電等手段脅迫下所簽署，不能拘
      束伊等語，然按所謂脅迫者，必須在客觀上違法不當且足以使他人發生恐怖感
      ，始足當之，本件被上訴人既係因訴外人人黃石紅出具切結書，承諾督促攤商
      出具願繳納系爭土地之租金等內容之切結書，始同意以台南市政府八十三年八
      月九日南市工土地第二五九四八號函代替臨時建築執照等情，有被上訴人於原
      審提出上開函稿在卷可按（見原審卷第十六頁），而該商場之使用執照既係基
      於當時商場之代表人黃石紅切結願督促上訴人等攤商支付使用土地租金為前提
      而核發，則被上訴人基於行政管理者之權限，擬對於未簽訂切結書之部分攤商
      ，施以斷水、斷電及停止其營業之行政處分，實屬行政管理行為之正當行使，
      顯與所謂脅迫行為，須於客觀上係違法不當行為之要件，迥不相符，則上訴人
      抗辯渠係遭脅迫而簽立上開切結書云云，自不足採。況縱認被上訴人欲採斷水
      斷電措施，係對上訴人造成脅迫之情事，惟因詐欺或被脅迫而為意思表示，表
      意人固得撤銷其意思表示，然應於發見詐欺或脅迫終止後，一年內為之，民法
      第九十二條第一項前段及第九十三條前段定有明文，查上訴人簽立該切結書之
      時間為八十五年一月二十二日，迄今顯已逾撤銷意思表示之一年除斥期間而不
      得再行撤銷，則上訴人辯稱該切結書係受脅迫而簽立，不具法律上效力云云，
      自無足採。
（四）被上訴人於前省政府教育廳不同意無償借用系爭土地後，復曾要求第三人黃石
      紅於八十三年八月三日再出具切結書，該切結書內容明載：「本人黃石紅代表
      全體商戶於文中45學校用地內興建海安路臨時綜合商場，因申請臨時使用執照
      需要，承諾於該商場攤位編定後一個月內督促各攤位繳交切結書，切結內容為
      一、願繳交所使用土地租金。二、如不繳交海安路地下街預收租金者，絕不進
      入本商場營業，並願將該店舖交由台南市政府全權處理絕無異議。三、於海安
      路地下街完成或該地欲建校時，願無條件自行拆除本商場之所有地上物並交回
      土地，逾期不拆者，同意由台南市政府強制拆除，並願負擔所需拆除費用，絕
      無異議」等語，此有被上訴人於原審所提切結書一份在卷可憑（見原審卷第十
      八頁）。惟代理權之授與，需以明示意思表示，或依表意人之舉動或其他情事
      足以間接推知其有授權之意思者，始生效力。查第三人黃石紅雖於八十二年間
      擔任海安路自救委員會之主任委員，並由其出具陳情書請求被上訴人提供土地
      供暫時安置之用，其間關於被上訴人發函同意使用系爭土地，亦均以黃石紅為
      商攤之代表人，其後黃石紅復經台南市○○路臨時綜合商場管理委員會組織推
      舉為商場代表人，並代為申請系爭商場之臨時建築使用執照，然其權限應僅限
      於為該商場之成立及將來之管理與維護必要範圍內，得對外與第三人為法律行
      為而已，至於系爭土地之使用者（即包含上訴人在內之攤商）是否與被上訴人
      成立租賃關係，要與商場之成立、管理與維護無關，自不得僅因第三人黃石紅
      時任商場之代表人，即間接推知其有代理商場內之攤商與被上訴人訂立租賃契
      約之代理權。更何況被上訴人同意上訴人使用系爭土地之初，並未約明係以租
      賃之方式為之，係因事後省教育廳不同意無償借用，被上訴人始於八十三年八
      月三日要求第三人黃石紅出具切結書，則於第三人黃石紅出具上開切結書之前
      ，該商場之攤商主觀上顯無欲與被上訴人成立租賃契約之認知，自無可能於推
      舉黃石紅為商場代表人之同時，亦授與其代表攤商與被上訴人訂立租約之代理
      權。且依該切結書之內容觀之，該切結書僅係黃石紅切結承諾將於該商場攤位
      編定後一個月內，督促各攤位繳交內容含有「願繳交使用土地租金」等語之切
      結書，並非黃石紅代表全體攤商直接出具願繳交使用土地租金之切結書，由此
      可見被上訴人當時亦不認為第三人黃石紅確有代表全體攤商與被上訴人簽訂租
      約之權限。此外，被上訴人復始終未能舉證證明第三人黃石紅於八十三年八月
      三日出具切結書時，上訴人已有授與成立租賃契約代理權之明示意思表示，或
      上訴人有其他舉動或情事，足以推知上訴人有授與代理權之意思，則被上訴人
      主張第三人黃石紅於八十三年八月三日出具切結書，已有代表全體攤商與被上
      訴人訂立租賃契約之合意云云，尚不足採，上訴人抗辯第三人黃石紅並無代表
      上訴人與被上訴人成立租賃契約之權限等語，應堪採信。
（五）又「臺灣省省有基地租金率調整方案」，業經台灣省政府於八十三年七月二十
      九日以八三府財字第六三一五二號函示各縣市政府辦理在案等情，此有被上訴
      人提出之臺灣省政府公報八十三年秋字第二十九期載明在卷可稽（見促字卷）
      。依該方案，省有基地每年之租金率，除有優惠事項，按應繳租金率六折計收
      外，不分使用分區，一律按收租金當期土地申報地價年息百分之五計收，準此
      ，雖上開上訴人所出具之切結書並未載明租金之數額與租金繳納之期限，然系
      爭土地既係省教育廳經管省有學產土地，復因省教育廳不同意被上訴人無償借
      用系爭土地予上訴人使用，轉而要求第三人黃石紅承諾督促上訴人出具願繳納
      租金之切結書，上訴人並因黃石紅之要求，而出具上開切結書承諾願繳納租金
      ，則上訴人對被上訴人將依上開公布之租金率計收租金，並依臺灣省政府規定
      之繳納期限即每年一、七月催收半年租金乙情，應可預期，自難謂兩造就本件
      租賃必要之點（即有關租金數額與繳租期限），並未意思表示一致。況被上訴
      人嗣亦確實依上開租金計算方式及繳租期限，算出海安路臨時綜合商場每戶攤
      商所應繳交之金額為每一攤位每期九千三百六十七元，按期對該商場之攤戶開
      立租金繳款書，故縱使上開切結書內並未載明關於租金之數額與繳租期限，亦
      不影響兩造間租賃契約成立之事實。上訴人辯稱兩造就本件租賃必要之點，並
      未意思表示一致，自難認兩造間有租賃關係存在云云，尚非可採。又被上訴人
      既已提供系爭土地供上訴人設置攤位，即應認其業已依約提供合於使用狀態之
      租賃物（即土地）供上訴人使用，至於上訴人事實上有無使用系爭攤位，各個
      攤商所使用之攤位面積是否一致，對於租賃關係之存在，均不生影響，上訴人
      據此抗辯該租賃關係為不存在云云，亦非可採。
（六）上訴人雖又辯稱：台南市政府曾經自己編列預算用以繳交八五、八六、八七年
      度使用系爭土地之使用補償金，更可證明被上訴人係欲無償提供系爭土地予上
      訴人使用云云。惟查，被上訴人縱曾編列預算用以繳交八五、八六、八七年度
      使用系爭土地之使用補償金，亦僅足以證明系爭土地之管理者即前省政府教育
      廳（現為教育部）從未同意無償提供系爭土地予被上訴人使用，所以被上訴人
      縱未能向各攤商如數收得系爭土地之租金，仍應逐年編列預算繳交該租金而已
      ，充其量僅能解為係屬墊繳之性質，尚不能據此認定被上訴人已有免除上訴人
      繳交本件租金之意思，是上訴人此部份之抗辯，亦無足採。
（七）末按給付有確定期限者，債務人自期限屆滿時起，負遲延責任，而遲延之債務
      ，以支付金錢為標的者，債權人得請求依法定利率計算之遲延利息，民法第二
      百二十九條第一項、第二百三十三條第一項分別定有明文。查被上訴人主張系
      爭土地租金數額之計算，係依照前臺灣省政府所規定租金計算方式核收，自八
      十五年七月起，按當期土地申報地價總額（承租面積為三八六四七平方公尺，
      當期申報地價為每平方公尺玖仟元）及年租金率計算（即不分使用分區，一律
      按收租當期土地申報地價年息百分之五計算後六折計收），並由各攤商依承租
      之攤位數（共規劃五百五十七個攤位）平均分攤，租金繳納方式，則由被上訴
      人開單，並由攤商於每年一月、七月分二期持向被上訴人繳納，即一月係繳交
      前年度七月至十二月份租金，七月係繳交當年度一至六月份租金，故上開「海
      安路臨時綜合商場」每年應繳之租金數額為一千零四十三萬四千六百九十元，
      由五百五十七個攤位平均分擔，每一攤位每年應繳之租金數額為一萬八千七百
      三十四元，每期應繳租金數額為九千三百六十七元，已如前述，是上訴人既向
      被上訴人承租上開土地使用商場內三三九之二０一、三三九之二０二號兩個攤
      位，惟自八十八年一月一日起至九十二年十二月三十一日止，共計應繳租金一
      十八萬七千三百四十元，迄未繳交，此有被上訴人所提出之地價謄本、臺灣省
      政府公報八十三年秋字第二十九期所載台灣省政府八十三年七月二十九日八三
      府財五字第六三一五二號函、租金計算式各一件可據，而上訴人對於迄未繳租
      一事亦不爭執，則本件被上訴人訴請上訴人給付租金一十八萬七千三百四十元
      ，並加給各按附表所示租金額各自附表所載利息起算日起至清償日止，按年息
      百分之五計算之法定遲延利息，自屬有據。
四、綜上所述，本件被上訴人於八十二年間提供系爭土地供包括上訴人在內之攤商設
    置海安路臨時綜合商場使用時，並未言明係以租賃方式為之，且確係以無償使用
    之方式，同意上訴人使用，而第三人黃石紅於八十三年八月三日出具切結書時，
    亦無從認其確有代表上訴人訂立租賃契約之代理權，難認兩造於當時業已成立租
    賃契約，惟上訴人嗣於八十五年一月二十二日出具與第三人黃石紅所承諾督促攤
    商出具願繳納使用土地租金等相同內容之切結書，並辦妥契約認證手續時，客觀
    上既已足認兩造就本件租賃關係必要之點，業已意思表示一致，自應認兩造間之
    租賃關係確已成立，且上訴人抗辯渠並未詳閱該切結書，渠係遭脅迫所為云云，
    並不足採，況縱係屬實，亦已逾一年法定除斥期間而不得再行主張撤銷，另被上
    訴人縱曾編列預算先行墊繳八五、八六、八七年度使用系爭土地之使用補償金，
    亦不足以證明被上訴人係允諾無償提供系爭土地予上訴人使用。從而，被上訴人
    本於租賃契約之法律關係，請求上訴人給付本件租金一十八萬七千三百四十元，
    及各按附表所示租金額各自附表所載利息起算日起至清償日止，按年息百分之五
    計算之法定遲延利息，即有理由，應予准許。是則原審判命上訴人如數給付，並
    依職權宣告假執行，於法並無違誤。上訴意旨指摘原判決不當，求予廢棄改判，
    為無理由，應予駁回其上訴。
五、本件事證已臻明確，兩造其餘主張及所提證據，與本院上開論斷無涉或無違，爰
    不予一一贅述，附此敘明。
六、據上論結，本件上訴為無理由，依民事訴訟法第四百三十六條之一第三項、第四
    百四十九條第一項、第七十八條，判決如主文。
中　　　華　　　民　　　國　　九十四　　年　　　三　　　月　　十五　　　日
                                臺灣臺南地方法院民事第三庭
~B審判長法　　　官　張季芬
~B　　　法　　　官　黃莉莉
~B　　　法　　　官　高如宜
右正本證明與原本無異
本判決不得上訴
中　　　華　　　民　　　國　　九十四　　年　　　三　　　月　　十七　　　日
~B　    法院書記官　陳美虹
